臺灣高等法院刑事裁定　　　　　　　　　　　　　 九十一年度毒抗字第二○五號
　　抗　告　人
　　即受處分人　甲○○
右抗告人因違反毒品危害防制條例案件，不服臺灣臺北地方法院九十一年度毒聲字第
四五九號，中華民國九十一年三月十二日裁定（臺灣臺北地方法院檢察署九十一年度
聲戒字第五九號、九十一年度毒偵字第七四號）提起抗告，本院裁定如左：
    主  文
抗告駁回。
    理  由
一、檢察官聲請意旨略以：被告甲○○前因涉嫌施用毒品案件，經臺灣臺北地方法院
    裁定移送觀察、勒戒後，認無繼續施用毒品傾向，業經臺灣臺北地方法院檢察署
    於八十七年十月三十日，以八十七年度偵字第一四六四三號為不起訴處分確定；
    於八十九年五月間，又因施用毒品案件，經依臺灣臺北地方法院裁定送勒戒處所
    觀察勒戒，復認無繼續施用毒品之傾向，由臺灣臺北地方法院檢察署於八十九年
    五月十二日以八十九年度毒偵緝字第一六六號、八十九年度毒偵字第一五二七號
    不起訴處分確定。詎被告仍不知悔改，又九十年十一月十五日之前四日止，在臺
    北縣新店市○○街十二號四樓住處或其他處所施用第二級毒品甲基安非他命，嗣
    於九十年十一月十五日，在前揭臺北縣新店市○○街十二號四樓住處再為警查獲
    ，訊據被告否認有施用第二級毒品安非他命之事實，惟查獲被告時所採集之尿液
    送請鑑驗結果，呈甲基安非他命之陽性反應，有濫用藥物陽性檢體檢驗報告書一
    件在卷足參，此外並有安非他命殘渣袋、吸食器、酒精燈、塑膠杓子及安非他命
    一包扣案，其施用毒品犯行堪予認定，此外復有本署不起訴處分書兩件及前案資
    料查註記錄表一件附卷可考，核被告係三犯毒品危害防制條例第十條之罪，爰依
    同條例第二十條第三項之規定，聲請裁定領入戒治處所施以強制戒治。
二、經查，被告甲○○前因涉嫌施用毒品案件，經臺灣臺北地方法院裁定移送觀察、
    勒戒後，認無繼續施用毒品傾向，業經臺灣臺北地方法院檢察署於八十七年十月
    三十日，以八十七年度偵字第一四六四三號為不起訴處分確定；於八十九年五月
    間，又因施用毒品案件，經依臺灣臺北地方法院裁定送勒戒處所觀察勒戒，復認
    無繼續施用毒品之傾向，由臺灣臺北地方法院檢察署於八十九年五月十二日以八
    十九年度毒偵緝字第一六六號、八十九年度毒偵字第一五二七號不起訴處分確定
    。詎被告仍不知悔改，又九十年十一月十五日之前四日止，在臺北縣新店市○○
    街十二號四樓住處或其他處所施用第二級毒品甲基安非他命，嗣於九十年十一月
    十五日，在前揭臺北縣新店市○○街十二號四樓住處再為警查獲。被告雖否認上
    情，惟被告尿液經送檢驗後呈甲基安非他命陽性反應，有濫用藥物陽性檢驗報告
    附卷可稽；並有扣案之安非他命、殘渣袋、吸食器、酒精燈、塑膠杓子及安非他
    命一小包足據；復有不起訴處分書、刑案資料查註錄表附卷可考，被告於五年內
    三犯毒品危害防制條例第十條之罪，至為明確。從而，原審據檢察官之聲請，依
    毒品危害防制條例第二十條第三項但書規定，裁定將被告送勒戒處所強制戒治，
    經核並無不合，應予維持。
三、抗告意旨略以：原裁定法院認定抗告人有吸食安非他命之犯行，無非係尿液送驗
    之檢體檢體報告書，然檢驗報告書呈陽性反應是否可令人確信抗告人有吸食安非
    他命，實有待詳查，抗告人甲○○於九十年十一月四日因病至馬偕醫院就診，醫
    師所開處方中有meHyeEPhedrine成分之口服藥劑，經抗告人至馬偕醫院向醫師請
    教，醫師即告以上開口服藥劑，服用者確實會有甲基安非他命之陽性反應，並有
    馬偕醫院診斷證明書乙紙可稽，又警方查扣之安非他命殘渣袋、吸食器、酒精燈
    、塑膠杓子及安非他命一包，係抗告人在前往勒戒之前所遺留因業已遺忘，故未
    予丟棄云云。惟被告所稱經醫師開立並服用之含有「meHyeEPhedrine」之口服藥
    劑，經本院送請法務部調查局以氣相層析質譜儀分析法及化學分析法檢驗結果：
    「送驗藥劑經檢驗均有第四級管制原料藥 METHYLEPHEDRINE成分，無安非他命或
    甲基安非他命成分，人體服用送驗藥劑後所排尿液，以本局之檢驗方法不會檢出
    安非他命或甲基安非他命陽性反應」，有法務部調查局九十一年五月日檢驗通知
    書（調科壹字第○九一○○二三九○五○號）及九十一年五月十日調科壹字第○
    九一○○三○五二五○號函附卷足稽。是以，被告雖因病服用含有「 METHYLEP-
    HEDRINE」之口服藥劑，內含第四級管制原料藥METHYLEPHEDRINE成分，惟於人體
    服用後並不會在其尿液中檢驗出安非他命或甲基安非他命反應；而被告尿液送檢
    驗後既呈甲基安非他命陽性反應，則被告確有施用第二級毒品安非他命之行為，
    已臻明確。此外，施用毒品成性之人一但毒癮發作，非有立即施用毒品而無法解
    其痛苦，被告倘如其所稱已深知毒品之危害而痛定思痛加以勒戒，卻未將所餘毒
    品及施用之器具丟棄，徒於發作時增加痛苦，亦有違常情，是被告所辯，顯係卸
    責狡飾之詞，顯不足採。綜上，抗告人之抗告為無理由，應予駁回。
據上論斷，應依刑事訴訟法第四百十二條，裁定如主文。
中    華    民    國      九十一  年       五       月      三十一      日
                              臺灣高等法院刑事第二十二庭
                                  審判長法  官  許  正  順
                                        法  官  林  明  俊
                                        法  官  邱  同  印
右正本證明與原本無異。
不得再抗告。
                                        書記官  莊  昭  樹
中    華    民    國      九十一  年       六       月        三        日
